【裁判字號】    95,交聲,722
【裁判日期】    950814
【裁判案由】    聲明異議
【裁判全文】
臺灣彰化地方法院交通事件裁定         95年度交聲字第722號
移送機關即
原處分機關  交通部公路總局臺中區監理所彰化監理站
異  議  人
即受處分人  甲○○
上列異議人因違反道路交通管理處罰條例案件，對於交通部公路
總局臺中區監理所彰化監理站於民國九十五年三月二十四日所為
之處分（彰監四字第裁六四─Ｇ00000000號），聲明異
議，本院裁定如下：
    主      文
異議駁回。
    理      由
一、按汽車駕駛人，行車速度，超過規定之最高時速者，處新臺
    幣（下同）一千二百元以上二千四百元以下罰鍰，道路交通
    管理處罰條例第四十條第一項定有明文。又逕行舉發違反道
    路交通管理事件，經汽車所有人依通知單之應到案日期前到
    案，並告知違規駕駛人姓名、身分證統一編號及住址者，處
    罰機關應即另行通知違規駕駛人到案依法處理，逾應到案日
    期，處罰機關應依道路交通管理處罰條例第八十五條第三項
    規定處罰該汽車所有人，違反道路交通管理事件統一裁罰基
    準第二十四條定有明文。再按處理違反道路交通管理事件，
    有關文書送達之程序，依行政程序法之規定。送達，於應受
    送達人之住居所、事務所或營業所為之。於應送達處所不獲
    會晤應受送達人時，得將文書付與有辨別事理能力之同居人
    、受僱人或應送達處所之接收郵件人員。送達，不能依前二
    條規定為之者，得將文書寄存送達地之地方自治或警察機關
    ，並作送達通知書兩份，一份黏貼於應受送達人住居所、事
    務所、營業所或其就業處所門首，另一份交由鄰居轉交或置
    於該送達處所信箱或其他適當位置，以為送達。前項情形，
    由郵政機關為送達者，得將文書寄存於送達地之郵政機關。
    寄存機關自收受寄存文書之日起，應保存三個月，違反道路
    交通管理事件統一裁罰基準及處理細則第五條、行政程序法
    第七十二條第一項前段、第七十三條第一項、第七十四條亦
    有明文規定。
二、本件原處分機關處分意旨略以：受處分人甲○○所有車號Ｌ
    Ｍ─七五四九號之自用小客車，於民國（下同）九十五年七
    月十一日十時十九分許，在臺中市○○路○段處，其行車速
    度超過規定之最高時速未滿二十公里，經警以受處分人違反
    道路交通管理處罰條例第四十條第一項之規定，逕行舉發，
    本案裁決書經合法送達受處分人住所後，受處分人逾越法定
    期限方聲明異議，顯於法不合等語。
三、受處分人即異議人聲明異議意旨略以：伊因工作關係已至高
    雄市任職，並未居住於戶籍地，致未收到違規舉發通知單，
    迄伊任職之金喜通運股份有限公司收到高雄市監理處來函，
    伊方知伊所有之駕照因本件違規而遭註銷一年，然實則伊並
    非本件違規之駕駛人，伊所有上開自用小客車均已交由伊配
    偶顏寶珠使用，其亦坦承係其於上開時、地，駕車搭載友人
    前往臺中市澄清醫院看診而有本件違規情事。伊從事遊覽車
    駕駛工作，今因駕照受註銷致嚴重影響家計重，為此聲明異
    議云云。
四、經查：本件異議人甲○○所有之車號ＬＭ─七五四九號自用
    小客車，於九十四年七月十一日十時十九分許，行經臺中市
    ○○路○段處時，因該車駕駛人行車速度超過規定之最高時
    速未滿二十公里超速違規，為臺中市警察局交通警察隊掣發
    單逕行舉發等情，為異議人所不爭執，並有違規舉發通知單
    一紙可按，此部分事實應堪認定。異議人雖以前詞置辯，然
    上開裁決書已於九十五年三月二十九日寄存送達於異議人之
    戶籍地即彰化縣員林鎮○○里○○路○段二三四號之郵政機
    關「員林西門郵局」，此有異議人個人基本資料查詢結果、
    交通部公路總局臺中區監理所彰化監理站送達證書各一紙在
    卷可稽，其異議期間應自異議人收受裁決書之翌日即九十五
    年三月三十日起算二十日內為之，則其至遲應於九十五年四
    月十日聲明異議（期間末日為休假日之次日），惟異議人竟
    遲至九十五年七月二十四日始具狀聲明異議，顯已逾上開聲
    明異議期間，其聲明異議即難謂為合法，復無從補正，自應
    予以裁定駁回。至於異議人另辯稱：伊因工作關係已至高雄
    任職，沒有住在戶籍地址等語，惟本件異議人確係設籍在彰
    化縣員林鎮○○里○○路○段二三四號，且本件如案由欄所
    示之裁決書亦經原處分機關向異議人住所地之郵政機關為寄
    存送達，自應認為該裁決書已合法送達與異議人，且其異議
    期間亦應自其收受裁決書之翌日起算，縱使異議人因未居住
    於上開住所，致未親自收受，亦未知悉該裁決書，仍無礙於
    原處分機關所為送達之合法性及異議期間之起算時點。再異
    議人以其並非本件違規之駕駛人等語置辯，然縱認異議人此
    部分所辯屬實，惟其係汽車所有人，而未依指定應到案日期
    前到案辦理轉罰手續，交通部公路總局臺中區監理所彰化監
    理站依違反道路交通管理事件統一裁罰基準第二十四條規定
    ，逕行對汽車所有人為裁罰，於法亦無不合。綜上所述，本
    件異議均無理由，應予駁回。
據上論斷，應依道路交通管理處罰條例第八十七條第二項、道路
交通案件處理辦法第十九條，裁定如主文。
中    華    民    國    95    年    8     月    14    日
                  交通法庭            法  官  簡璽容
以上正本證明與原本無異。
如不服本裁定，應於裁定送達後五日內向本院提出抗告狀 (須附
繕本 )。
中    華    民    國    95    年    8     月    17    日
                                      書記官  王惠嬌


司法院資訊處製作；財團法人民間司法改革基金會備份。
